【裁判字號】    89,訴,2715
【裁判日期】    891129
【裁判案由】    毒品危害防制條例
【裁判全文】
臺灣臺中地方法院刑事判決                        八十九年度訴字第二七一五號
    公  訴  人  臺灣臺中地方法院檢察署檢察官
    被      告  甲○○
右列被告因毒品危害防制條例案件，經檢察官提起公訴（八十九年度毒偵字第四八九
六號、第六三六一號），本院判決如左：
    主  文
甲○○連續施用第一級毒品，處有期徒刑拾月，海洛因壹包（淨重０．七八公克、包
裝重０．二四公克），沒收銷燬之；又連續施用第二級毒品，處有期徒刑肆月，安非
他命參包（合計毛重約為二．二公克）、殘留有安非他命之塑膠袋貳個，均沒收銷燬
之。主刑部分應執行有期徒刑壹年。
    事  實
一、甲○○曾於民國（下同）八十八年間，因施用毒品案件，經本院以八十八年度毒
    聲字第七０六八號裁定送觀察、勒戒後，認無繼續施用毒品之傾向，業據臺灣臺
    中地方法院檢察署檢察官於八十九年三月三十一日以八十九年度毒偵字第二一七
    七號、八十九年度毒偵緝字第一九一號處分不起訴確定。詎其竟基於概括之犯意
    ，自八十九年六月八日起至同年九月二十九日上午九時左右止，在台中縣霧峰鄉
    ○○村○○街八七號及台中市○區○○里○○路二四七號十樓之三等地，以將第
    一級毒品海洛因摻入香菸內，再點燃吸食之方式，連續施用第一級毒品海洛因多
    次；另基於概括之犯意，自八十九年六月八日起至同年九月二十九日上午九時左
    右止，在同上所示之處所，以將第二級毒品安非他命置於玻璃管內，以火燒烤，
    使產生白色煙霧再以口吸食之方式，連續施用第二級毒品安非他命多次。嗣於八
    十九年六月十六日下午十一時四十分左右，經警在台中縣霧峰鄉○○村○○街八
    七號查獲，並扣得安非他命一包（毛重約為０．七公克）、殘留有安非他命之塑
    膠袋二個，後於八十九年九月二十九日下午五時四十分左右，經警持臺灣臺中地
    方法院檢察署檢察官所簽發之搜索票，在台中市○區○○里○○路二四七號十樓
    之三處查獲，並扣得海洛因一包（淨重０．七八公克、包裝重０．二四公克）、
    安非他命二包（合計毛重約為一．五公克）。經本院以八十九年度毒聲字第五八
    八四號裁定送觀察、勒戒後，臺灣臺中看守所於八十九年十月十二日以（八九）
    中所正總字第一八六八號函，認定甲○○有繼續施用毒品傾向。
二、案經臺中縣警察局霧峰分局、臺中市警察局第三分局分別報由臺灣臺中地方法院
    檢察署檢察官偵查起訴。
    理  由
一、右揭事實，業據被告甲○○於偵查及本院審理時均坦承不諱，且有海洛因一包（
    淨重０．七八公克、包裝重０．二四公克）、安非他命三包（合計毛重約為二．
    二公克）、殘留有安非他命之塑膠袋二個扣案足資佐證，且被告經警於八十九年
    六月十七日採尿及臺灣中看守所於八十九年九月三十日採尿送鑑定結果，均確呈
    嗎啡及甲基安非他命陽性反應，亦有臺中縣衛生局檢驗尿水報告書影本一紙、長
    昕生活事業股份有限公司新東分公司濫用藥物尿液檢驗報告影本一件附卷可參。
    而扣案之白粉經法務部調查局鑑定結果，確係海洛因無誤等情，復有該局八十九
    年十月二十四日（八九）陸（一）字第八九一七九七００號鑑定通知書一紙在卷
    可參，足見被告之前開自白，確與事實相符。又被告曾於八十八年間，因施用毒
    品案件，經本院以八十八年度毒聲字第七０六八號裁定送觀察、勒戒後，認無繼
    續施用毒品之傾向，業據臺灣臺中地方法院檢察署檢察官於八十九年三月三十一
    日以八十九年度毒偵字第二一七七號、八十九年度毒偵緝字第一九一號處分不起
    訴確定等情，復有該不起訴處分書一件、臺灣臺中地方法院檢察署刑案資料查註
    紀錄表一份、臺灣高等法院被告全國前案紀錄表一份在卷可按。又被告於五年內
    再犯毒品危害防制條例第十條第一項之罪，經裁定送觀察勒戒，認有繼續施用毒
    品傾向，並有臺灣臺中看守所八十九年十月十二日以（八九）中所正總字第一八
    六八號函，所附有無繼續施用毒品傾向證明書一份在卷可查。本件事證明確，被
    告之犯行，均足以證明。
二、按海洛因係毒品危害防制條例所定之第一級毒品，而安非他命則係同條例所稱之
    第二級毒品，均不得施用。而被告經依同條例第二十條第二項為不起訴處分後，
    五年內再犯同條例第十條之罪，經觀察、戒勒後，認有繼續施用毒品之傾向，已
    如前述。是核被告所為，係犯毒品危害防制條例第十條第一項之施用第一級毒品
    罪及同條第二項之施用第二級毒品罪。被告為施用安非他命及海洛因而分別為持
    有之低度行為，已為其施用之高度行為所吸收，不另論罪。其先後多次施用毒品
    海洛因之行為及先後多次施用毒品安非他命之行為，時間緊接，犯罪構成要件相
    同，顯係基於概括犯意反覆為之，均為連續犯，爰依刑法第五十六條規定論以一
    罪，並加重其刑。所犯上開二罪間，犯意各別，行為互殊，應予分論併罰。爰審
    酌被告犯罪之動機、施用毒品係戕害自身健康、所生危害、施用期間之長短及犯
    罪後之態度等一切情狀，分別量處如主文所示之刑，並定其應執行之刑。扣案第
    一級毒品海洛因一包（淨重０．七八公克、包裝重０．二四公克）、安非他命三
    包（合計毛重約為二．二公克）、殘留有安非他命之塑膠袋二個（其內之安非他
    命與塑膠袋已無法剝離，應認係第二級毒品），均應依毒品危害防制條例第十八
    條第一項前段宣告沒收銷燬之。
據上論斷，應依刑事訴訟法第二百九十九條第一項前段，毒品危害防制條例第十條第
一項、第二項、第二十條第三項、第十八條第一項前段，刑法第十一條前段、第五十
六條、第五十一條第五款，判決如主文。
中    華    民    國      八十九    年     十一     月      二十九      日
                                        法  官    李  國  增
右正本證明與原本無異。
如不服本判決，應於送達後十日內向本院提出上訴狀（須附繕本），上訴於台灣高等
法院台中分院。
                                        書記官
中    華    民    國      八十九    年     十一     月      二十九      日
附錄法條：
毒品危害防制條例第十條第一項：施用第一級毒品者，處六月以上五年以下有期徒刑
                              。
                      第二項：施用第二級毒品者，處三年以下有期徒刑。


司法院資訊處製作；財團法人民間司法改革基金會備份。
